臺灣高等法院刑事裁定　　　　　　　　　　　　　　　九十一年度毒抗字第八號
　　抗　告　人
　　即　被　告　甲○○
右抗告人因毒品危害防制條例案件，不服台灣板橋地方法院中華民國九十年十二月二
十七日第一審裁定（九十年度聲觀字第二二○六號），提起抗告，本院裁定如左：
    主    文
抗告駁回。
    理    由
一、聲請意旨（詳如聲請書所載）
二、原法院裁定意旨略以：經核卷證資料屬實，認本件聲請為有理由，爰依毒品危害
    防制條例第二十條第一項、觀察勒戒處分執行條例第三條第一項之規定，裁定甲
    ○○施用第二級毒品，應送勒戒處所觀察、勒戒。
三、本件抗告意旨略以：按被告之自白，不得作為有罪判決之惟一證據，仍應調查其
    他必要之證據，以察其是否與事實相符。刑事訴訟法第一百五十六條第二項定有
    明文。又被告之自白為證據之一種，須非出於強暴、脅迫、利誘、詐欺、或其他
    不正之方法，且與事實相符者，方得採為證據，故被告雖經自白，仍應調查其他
    必要之證據，不得採為判斷事實之根據。刑事訴訟法第一百五十六條、最高法院
    四十六年台上字第八○九號判例著有明文。檢察官聲請書先謂抗告人係於九十年
    十月中旬之某日及同年月底某日為施用第二級毒品之行為，後謂查獲吸食毒品之
    用具為九十年十一月二十日，二者相差之期間長達近一月，二者有無因果關係，
    不無疑義；再抗告人於警方查獲時所採集之尿液送驗既無毒品之反應，依上開刑
    事訴訟法第一百五十六條之規定，縱依被告之自白，應為不利之認定，但經調查
    其他必要證據之結果，既係有利於抗告人，自應認為自白係與事實不相符，而應
    為有利於被告之認定，原審未查，僅依檢察官之聲請書即為本件裁定之理由，恐
    有認事用法違背法令之情事，故提起本件抗告云云。
四、經查，按被告之自白固不得作為認定犯罪之惟一證據，而須以補強證據證明其確
    與事實相符，然茲所謂之補強證據，並非以證明犯罪構成要件之全部事實為必要
    ，倘其得以佐證自白之犯罪非屬虛構，能予保障所自白事實之真實性，即已充分
    ，又得據以佐證者，雖非直接可以推斷被告之實施犯罪，但以此項證據與被告之
    自白為綜合判斷，若足以認定犯罪事實者，仍不得謂其非屬補強證據（最高法院
    七十三年台上字第五六三八號判例意旨參照）。再依刑事訴訟法第一百五十六條
    第一項規定，被告之自白只要具有任意性（即非出於強暴、脅迫、利誘、詐欺、
    違法羈押或其他不正之方法）及真實性（即與事實相符者），即得採為證據。本
    案被告甲○○基於概括犯意，於民國九十年十月中旬某日及同月月底某日，連續
    在台北縣板橋市○○路○段五七六號五樓住處，施用第二級毒品安非他命二次等
    情，業據被告於九十年十一月二十日二十三時十分許，在前揭處所為警查獲後，
    於警訊及偵訊中自白在卷，並有當日於上開處所扣案之安非他命吸食器二組及酒
    精燈一組可資為證，並據被告於警訊及偵訊中自白該扣案物係之前施用毒品後留
    下的在卷可稽。經查，綜觀全卷，本案被告上開自白並無出於非任意性等情，且
    其自白內容，核與於上開住所所查獲之證物相符，堪認其自白應屬真實。況本案
    除被告之自白外，另有被告自陳供自行吸食用之安非他命吸食器二組及酒精燈一
    組扣案，按該證據雖非直接可推斷被告實施犯罪，惟依該證據與被告之自白綜合
    判斷，仍足以認定被告施用毒品之犯行，是其堪認為補強證據，應屬無疑，依上
    開見解，被告施用毒品之犯行洵堪認定。至警方查獲被告時所採集之尿液經送驗
    雖無毒品反應，惟被告施用毒品安非他命之日期，距離警方採尿已逾四日，應係
    人體生理代謝作用，致其毒品業已排出體外，而使尿液呈陰性反應，原審認被告
    施用毒品之犯行堪予認定，並依毒品危害防制條例第二十條第一項及觀察勒戒處
    分執行條例第三條第一項規定，聲請裁定將被告送勒戒處所觀察、勒戒，經核並
    無不合。被告提起抗告，指摘原裁定不當，為無理由，應予駁回。
五、據上論斷，應依刑事訴訟法第四百十二條，裁定如主文。
中      華      民      國      九十一    年    二    月        八      日
                            台灣高等法院刑事第二十一庭
                                  審判長法  官  葉  騰  瑞
                                        法  官  江  國  華
                                        法  官  莊  明  彰
右正本證明與原本無異。
不得再抗告。
                                        書記官  廖  嫣  雯
中      華      民      國      九十一    年    二    月        八      日
